臺灣屏東地方法院刑事判決　　　　　　　100年度訴字第725號
公　訴　人　臺灣屏東地方法院檢察署檢察官
被　　　告　李元興
上列被告因違反毒品危害防制條例案件，經檢察官提起公訴（10
0 年度毒偵字第871 號），被告於本院準備程序中就被訴事實為
有罪之陳述，經本院合議庭裁定由受命法官獨任進行簡式審判程
序，並判決如下：
    主  文
李元興施用第一級毒品，累犯，處有期徒刑捌月，扣案之海洛因
肆包（總驗餘淨重貳點零伍公克，含包裝袋）均沒收銷燬；又施
用第二級毒品，累犯，處有期徒刑柒月。應執行有期徒刑壹年，
扣案之海洛因肆包（總驗餘淨重貳點零伍公克，含包裝袋）均沒
收銷燬。
    事  實
一、李元興前於民國96年間因施用毒品案件，經本院以96年度毒
    聲字第375 號裁定送觀察、勒戒後，認有繼續施用毒品之傾
    向，並經本院以96年度毒聲字第488 號裁定令入戒治處所施
    以強制戒治，於97年9 月10日執行完畢釋放，並經臺灣屏東
    地方法院檢察署檢察官以97年度戒毒偵字第121 號為不起訴
    處分確定；另其(一)前於81年間因肅清煙毒條例案件，經臺灣
    高等法院高雄分院以81年度上訴字第1009號判決判處有期徒
    刑4 年確定；(二)復於同年間因肅清煙毒條例案件，經同法院
    以81年度上訴字第1131號判決判處有期徒刑8 年確定，上開
    2 案件嗣經同法院以81年度聲字第283 號裁定定應執行有期
    徒刑11年確定，於84年11月24日縮短刑期假釋出監，所餘期
    間付保護管束；嗣於假釋期間之86年間，又因犯(三)非法吸用
    化學合成麻醉藥品、(四)肅清煙毒條例及(五)非法販賣化學合成
    麻醉藥品等罪，除經撤銷假釋，並由臺灣高雄地方法院以85
    年度訴字第3498號判決分別判處有期徒刑6 月、3 年7 月、
    5 年6 月，應執行有期徒刑9 年2 月確定，並與前開假釋經
    撤銷後應執行殘刑有期徒刑7 年1 月又9 日接續執行，於95
    年9 月22日縮短刑期假釋出監，所餘期間付保護管束；嗣於
    假釋期間之96年間，又因竊盜案件，除經撤銷假釋，並由臺
    灣高等法院高雄分院以96年度上易字第734 號判決判處有期
    徒刑8 月，減為有期徒刑4 月確定，並與前開假釋經撤銷後
    應執行殘刑有期徒刑6 年1 月又18日接續執行。另前開(一)、
    (二)案件於97年間經臺灣高等法院高雄分院以97年度聲字第27
    2 號裁定就上開(一)案件部分，視為減刑後，與(二)案件不應減
    刑部分所處之刑，定應執行有期徒刑9 年2 月確定。至上開
    (三)至(五)案件部分，於97年間經臺灣高雄地方法院以97年度聲
    減字第2933號裁定就其中(三)、(四)所處之刑，分別減刑為3 月
    、1 年9 月又15日，並與(五)不應減刑所處之有期徒刑5 年6
    月，定應執行有期徒刑7 年4 月確定，前開假釋經撤銷後應
    執行殘刑遂餘有期徒刑1 年5 月又19日，而於99年6 月3 日
    縮刑期滿執行完畢出監。詎仍不知悛悔，於前揭強制戒治執
    行完畢釋放後5 年內，復基於施用第一級毒品海洛因及第二
    級毒品甲基安非他命之犯意，於100 年4 月9 日凌晨0 時許
    ，在屏東縣東港鎮東隆宮前廁所內，以將海洛因摻入香菸內
    吸食之方式，施用第一級毒品海洛因1 次，並緊接在相同地
    點，以將甲基安非他命置於玻璃球內燒烤吸食所生煙霧之方
    式，施用甲基安非他命1 次。嗣於100 年4 月9 日凌晨0 時
    50分許，因形跡可疑且為毒品列管人口，為警在屏東縣東港
    鎮○○街某處盤查，當場扣得其所有之海洛因4 包（總驗餘
    淨重2.05公克），復經徵得其同意採集尿液檢體送驗，鑑驗
    結果呈嗎啡及甲基安非他命陽性反應，而查悉上情。
二、案經屏東縣政府警察局東港分局報告臺灣屏東地方法院檢察
    署檢察官偵查起訴，並經本院改依簡式審判程序審理。
    理  由
一、按簡式審判程序之證據調查，不受第159 條第1 項之限制，
    刑事訴訟法第273 條之2 定有明文，是依上開規定，於行簡
    式審判程序之案件，被告以外之人於審判外之陳述，除有其
    他不得作為證據之法定事由外，應認具有證據能力。查本案
    如下引用被告以外之人於審判外之陳述，因本案採行簡式審
    判程序，復無其他不得作為證據之法定事由，揆諸首揭說明
    ，應認均具有證據能力，合先敘明。
二、上揭事實，業據被告李元興於警詢、偵查、本院準備程序及
    審理時迭承不諱（參見警卷第4 頁背面、偵查卷第6 、7 頁
    、本院卷第31頁背面、第34頁背面、第35頁背面），又被告
    為警查獲後在警局所排尿液檢體，經送正修科技大學超微量
    研究科技中心以酵素免疫分析法初步檢驗後，再以氣相層析
    質譜儀法進行確認檢驗，結果呈嗎啡（即施用海洛因之代謝
    物）及甲基安非他命陽性反應，有該中心於100 年4 月28日
    出具之原始編號東警分第00000000號尿液檢驗報告及真實姓
    名對照表（代號：東警分第00000000號）各1 份在卷可稽（
    參見警卷第16頁，偵查卷第35頁），此外，並有被告自承其
    所有並供己施用之海洛因4 包扣卷足佐（前揭毒品經送法務
    部調查局濫用藥物實驗室鑑定後，證實袋內粉末為海洛因無
    訛，有法務部調查局100 年5 月10日調科壹字第1002301006
    0 號鑑定書1 紙附於偵查卷第36頁可考）。綜上，足認被告
    自白與事實相符，堪以採信。又被告前因施用毒品案件，經
    法院裁定送觀察、勒戒後，認有繼續施用毒品之傾向，復經
    法院裁定令入戒治處所施以強制戒治，於97年9 月10日執行
    完畢釋放，並經臺灣屏東地方法院檢察署檢察官以97年度戒
    毒偵字第121 號為不起訴處分確定等情，有臺灣高等法院被
    告前案紀錄表在卷可考，應甚明確，是被告於上開強制戒治
    執行完畢釋放後5 年內，再犯本案施用毒品之犯行，公訴人
    提起公訴，於法並無不合，本院自應依法論科。
三、按海洛因為毒品危害防制條例第2 條第2 項第1 款所稱之第
    一級毒品，而甲基安非他命為毒品危害防制條例第2條第2項
    第2 款所稱之第二級毒品。核被告李元興所為，係犯毒品危
    害防制條例第10條第1 項之施用第一級毒品罪、同條例第10
    條第2 項之施用第二級毒品罪。被告持有海洛因、甲基安非
    他命進而施用，其持有海洛因、甲基安非他命之低度行為應
    各為施用海洛因、甲基安非他命之高度行為所吸收，均不另
    論罪。又被告所犯上開施用海洛因、甲基安非他命2 罪間，
    犯意各別、行為互殊，應予分論併罰。再被告有如事實欄所
    載前案科刑及執行情形，有臺灣高等法院被告前案紀錄表在
    卷可稽，其於有期徒刑執行完畢後5 年內，故意再犯本案有
    期徒刑以上之罪，為累犯，應依刑法第47條第1 項之規定加
    重其刑。爰審酌被告曾因施用毒品犯行而送觀察、勒戒、強
    制戒治執行完畢，仍不知悛悔，復再施用第一級毒品及第二
    級毒品，顯見其戒絕毒品之決心不堅，惟念其施用毒品乃戕
    害自己身心健康，尚未危及他人，且犯後坦承犯行，態度良
    好，並其犯罪之動機、目的及其智識程度等一切情狀，量處
    如主文所示之刑，並依法定其應執行刑，以示懲儆。
四、扣案之海洛因4 包（總驗餘淨重2.05公克），係查獲之第一
    級毒品；盛裝前開毒品之包裝袋因均殘留微量海洛因而難以
    析離，爰視同毒品整體，併依毒品危害防制條例第18條第1
    項前段規定沒收銷燬之。末按，沒收係附隨於主刑，必該沒
    收物品與其所宣告主刑，具有關連性，方能諭知沒收，最高
    法院著有87年度台上字第1678號判決意旨參照。本案另扣得
    甲基安非他命2 包（毛重共計3.67公克），雖屬違禁物，但
    被告於偵查及本院審理時均供稱扣得之甲基安非他命係供伊
    準備販賣之用，與本案施用毒品無關等語一致（參見偵查卷
    第7 頁，本院卷第36頁），自難遽認扣案甲基安非他命2 包
    係供本案施用毒品所用或預備之物，亦無證據證明與本案施
    用毒品之犯行有何關連性，爰不併予宣告沒收銷燬，附此敘
    明。
據上論斷，應依刑事訴訟法第273 條之1 第1 項、第299條第1項
前段，毒品危害防制條例第10條第1 項、第2 項、第18條第1 項
前段，刑法第11條前段、第47條第1 項、第51條第5 款，判決如
主文。
本案經檢察官陳立興到庭執行職務。
中    華    民    國   100    年    7     月    21    日
                    刑事第五庭  法  官  謝濰仲
以上正本證明與原本無異。
如不服本判決應於收受判決後10日內向本院提出上訴書狀，並應
敘述具體理由；其未敘述上訴理由者，應於上訴期間屆滿後20日
內向本院補提理由書（均須按他造當事人之人數附繕本）「切勿
逕送上級法院」。
中    華    民    國   100    年    7     月    21    日
                                書記官  溫訓暖
附錄本案論罪科刑法條全文：
毒品危害防制條例第10條第1 項、第2 項
施用第一級毒品者，處 6 月以上 5 年以下有期徒刑。
施用第二級毒品者，處 3 年以下有期徒刑。